臺灣雲林地方法院刑事判決　　　　　　　　　　　　　九十三年度訴字第六八三號
　　公　訴　人　臺灣雲林地方法院檢察署檢察官
　　被　　　告　乙○○
右列被告因毒品危害防制條例案件，經檢察官提起公訴（九十三年度毒偵字第一二二
九號、第一二三○號、第一二三一號），被告於準備程序中就被訴事實為有罪之陳述
，受命法官於聽取當事人之意見後，本院合議庭裁定改由受命法官獨任以簡式審判程
序審理，判決如左：
    主  文
乙○○連續施用第一級毒品，累犯，處有期徒刑壹年陸月，扣案之海洛因壹包（淨重
零點零參公克，空包裝重零點貳陸公克，含包裝袋壹個）沒收銷燬之，扣案之注射針
筒捌支、塑膠鏟子貳支、塑膠空袋壹個均沒收；又連續施用第二級毒品，累犯，處有
期徒刑捌月，扣案之安非他命壹包（淨重零點零壹捌貳公克，已鑑析用罄，含包裝袋
壹個）沒收銷燬之，扣案之玻璃球壹個沒收。主刑部分應執行有期徒刑貳年。
    事實及理由
壹、程序事項：
    被告乙○○所犯為死刑、無期徒刑、最輕本刑為三年以上有期徒刑之罪或高等法
    院管轄第一審案件以外之案件，而於本院準備程序進行中，被告就被訴事實為有
    罪之陳述，經法官告知簡式審判程序之旨，並聽取公訴人、被告之意見後，經本
    院合議庭裁定由受命法官獨任進行簡式審判程序，合先敘明。
貳、實體事項：
  一、構成犯罪事實：
      乙○○前曾於民國九十年間因違反毒品危害防制條例案件，經臺灣彰化地方法
      院於九十年七月五日，以九十年度訴字第六七八號判處有期徒刑一年二月，並
      於九十年七月二十七日確定，甫於九十二年九月二十九日執行完畢。又因施用
      毒品案件，經送觀察、勒戒後，認有繼續施用毒品之傾向，經送入戒治處所強
      制戒治期滿後，由臺灣彰化地方法院檢察署檢察官於八十九年一月二十日，以
      八十八年度戒毒偵字第一八九號不起訴處分確定；復於九十年間因施用第一級
      毒品案件，除送強制戒治外，並由臺灣彰化地方法院檢察署檢察官於九十年四
      月二十四日，以九十年度毒偵字第一五三二號提起公訴，經臺灣彰化地方法院
      於九十年七月五日，以九十年度訴字第六七八號判處有期徒刑一年二月確定；
      再於九十三年間因施用第二級毒品案件，由臺灣彰化地方法院檢察署檢察官於
      九十三年二月二十四日，以九十三年度毒偵字第七六號聲請簡易判決處刑，經
      臺灣彰化地方法院北斗簡易庭於九十三年六月三十日，以九十三年度斗簡字第
      一０七號判處有期徒刑六月確定；仍於九十三年間因施用第一級毒品案件，由
      臺灣彰化地方法院檢察署檢察官於九十三年四月十五日，以九十三年度毒偵字
      第一０二一號提起公訴，經臺灣彰化地方法院於九十三年五月二十一日，以九
      十三年度訴字第四三八號判處有期徒刑一年四月確定。詎仍不知悔改，復另行
      起意，於前開強制戒治執行完畢釋放後五年內基於施用第一級毒品之概括犯意
      ，自九十三年五月底某日起至九十三年八月十日止，在其位於彰化縣田中鎮○
      ○路七五六巷十號住處及彰化縣田中鎮○○里○○路「百姓公廟」廁所內等處
      ，以將毒品海洛因摻水置於注射針筒內，注射手臂血管之方式，連續施用第一
      級毒品海洛因多次；另又基於施用第二級毒品之概括犯意，自九十三年七月間
      某日起至九十三年八月十日止，在相同處所，以將毒品安非他命置於玻璃球內
      燒烤，再吸食其煙氣之方式，連續施用第二級毒品安非他命多次。嗣先於九十
      三年七月五日下午三時二十分許，為警在其上址住處當場查獲，並扣得乙○○
      所有之注射針筒六支、塑膠鏟子二支、塑膠空袋一個，經乙○○同意採集其尿
      液送驗後，結果呈甲基安非他命及嗎啡陽性反應；再因之前所犯毒品危害防制
      條例案件未依通知到案執行而遭通緝，於九十三年八月十一日晚上七時五十分
      許，為警於其上開住處緝獲，並當場扣得第一級毒品海洛因一小包（淨重零點
      零三公克）、第二級毒品安非他命一小包（淨重零點零一八二公克）、使用過
      安非他命玻璃球一個、使用過海洛因注射針筒二支，經乙○○同意採集其尿液
      送驗後，結果仍呈甲基安非他命及嗎啡陽性反應，始悉上情。
  二、認定犯罪事實所憑之證據及理由：
      (一)被告乙○○坦承右揭犯罪事實。
      (二)彰化縣警察局委託檢驗尿液代號與真實姓名對照認證單、彰化縣衛生局煙毒
        尿液檢驗成績書各一份：證明被告於九十三年七月五日所採集之尿液送驗後
        ，結果呈甲基安非他命及嗎啡陽性反應（見田警刑字第０９３００００１１
        ４３號卷第十三頁、臺灣彰化地方法院檢察署九十三年度毒偵字第二二三五
        號卷第二十頁）。
      (三)彰化縣警察局委託檢驗尿液代號與真實姓名對照認證單、彰化縣衛生局煙毒
        尿液檢驗成績書各一份：證明被告於九十三年八月十一日所採集之尿液送驗
        後，結果呈甲基安非他命及嗎啡陽性反應（見田警刑字第０９３０００１４
        １４號卷第十四頁、臺灣彰化地方法院檢察署九十三年度毒偵字第二七八九
        號卷第三十頁）。
      (四)法務部調查局九十三年九月十日調科壹字第１４００１０５４３號鑑定通知
        書一份：證明扣案白粉一包送驗後，確含有第一級第六項毒品海洛因成分，
        淨重淨重零點零三公克（見臺灣雲林地方法院檢察署九十三年度毒偵字第一
        二二九號卷第四十頁）。
      (五)國防部憲兵司令部刑事鑑識中心九十三年十一月九日（９３）安鑑字第００
        １０６號鑑驗通知書一份：證明扣案顆粒一包送驗後，確含有甲基安非他命
        成分，淨重零點零一八二公克（見臺灣雲林地方法院檢察署九十三年度毒偵
        字第一二二九號卷第四一頁）。
      (六)照片數張（見田警刑字第０９３００００１１４３號卷第十五至十七頁、田
        警刑字第０９３０００１４１４號卷第九至十一頁）：證明被告先後二次為
        警查獲時，確有扣得如犯罪事實欄所示之物品。
      (七)第一級毒品海洛因一小包（淨重零點零三公克）、第二級毒品安非他命一小
        包（淨重零點零一八二公克）、注射針筒八支、塑膠鏟子二支、塑膠空袋一
        個、使用過安非他命玻璃球一個扣案。
      (八)臺灣彰化地方法院檢察署檢察官九十年度毒偵字第一五三二號、第一０二一
        號起訴書、九十三年度毒偵字第七六號聲請簡易判決處刑書、臺灣彰化地方
        法院九十三年度訴字第四三八號判決書各一份：證明被告前曾因施用毒品案
        件經判決確定，本件為五年內再犯。
      (九)綜上所述，足認被告自白與事實相符，應可採信，事證明確，被告犯行應堪
        認定。
  三、論罪科刑之理由：
      (一)查海洛因，係毒品危害防制條例第二條第二項第一款所定之第一級毒品；安
        非他命，係毒品危害防制條例第二條第二項第二款所定之第二級毒品。是核
        被告乙○○所為，係犯毒品危害防制條例第十條第一項之施用第一級毒品、
        同條例第十條第二項之施用第二級毒品罪。被告施用第一級及第二級毒品前
        後持有第一級及第二級毒品之低度行為應分別為施用第一級及第二級毒品之
        高度行為所吸收，均不另論罪。被告先後多次施用第一級及第二級毒品之犯
        行，各均時間緊接，犯罪構成要件相同，顯係基於概括犯意反覆為之，均各
        為連續犯，均應依刑法第五十六條規定以一罪論，並加重其刑。被告所犯上
        開二罪罪名互異，犯意各別，應分論併罰。
      (二)被告前曾於九十年間因違反毒品危害防制條例案件，經臺灣彰化地方法院於
        九十年七月五日，以九十年度訴字第六七八號判處有期徒刑一年二月，並於
        九十年七月二十七日確定，甫於九十二年九月二十九日執行完畢，有臺灣高
        等法院被告全國前案紀錄表一份在卷可參，其於五年內再犯本件有期徒刑以
        上之罪，為累犯，應依刑法第四十七條規定，加重其刑，並就被告連續施用
        海洛因及安非他命之犯行，分別依規定遞加其刑。
      (三)爰審酌被告前經送觀察、勒戒及強制戒治後，獲不起訴處分確定，又因施用
        毒品案件，經數次判處罪刑確定，竟再犯本件之罪，顯無悔改之意，及其犯
        罪之目的單純、手段平和、所生危害非鉅、犯罪後坦承犯行態度良好，並考
        量施用毒品者均有相當程度之成癮性及心理依賴性，其犯罪心態與一般刑事
        犯罪之本質並不相同等一切情狀，分別量處如主文所示之刑。
      (四)扣案之第一級毒品海洛因一小包（淨重零點零三公克，空包裝重零點二六公
        克，含包裝袋一個）、第二級毒品安非他命一小包（淨重零點零一八二公克
        ，已鑑析用罄，含包裝袋一個），應依毒品危害防制條例第十八條第一項前
        段規定，宣告沒收銷燬。扣案之注射針筒八支、塑膠鏟子二支、塑膠空袋一
        個均係供被告施用第一級毒品所用之物，扣案之使用過安非他命玻璃球一個
        係供被告施用第二級毒品所用之物，且均屬被告所有，業據被告供承在卷，
        應依刑法第三十八條第一項第二款規定，宣告沒收。
  四、適用之法律：
      (一)刑事訴訟法第二百七十三條之一第一項、第二百九十九條第一項前段。
      (二)毒品危害防制條例第十條第一項、第二項、第二十三條第二項、第十八條第
        一項前段。
      (三)刑法第十一條前段、第五十六條、第四十七條、第五十一條第五款、第三十
        八條第一項第二款。
本案經檢察官甲○○到庭執行職務。
中      華      民    國      九十四      年    一    月    三十一    日
                                        臺灣雲林地方法院刑事第五庭
                                            法  官  廖  淑  華
右正本證明與原本無異。
如不服本判決，應於判決送達後十日內向本院提出上訴狀( 應附繕本 )。
                                            書記官  張  菀  純
中      華      民      國      九十四      年    一    月    三十一    日
附錄法條：
毒品危害防制條例第十條
施用第一級毒品者，處六月以上五年以下有期徒刑。
施用第二級毒品者，處三年以下有期徒刑。
